臺灣基隆地方法院刑事判決　　　　　　　 96年度易緝字第3號
公　訴　人　臺灣基隆地方法院檢察署檢察官
被　　　告　乙○○
　　　　　　　　　（現另案於臺灣基隆監獄基隆分監執行中）
上列被告因竊盜案件，經檢察官提起公訴（95年度偵字第1553號
），於本院準備程序進行中，被告先就被訴事實為有罪之陳述，
本院合議庭乃裁定由受命法官依簡式審判程序進行審理，並判決
如下：
    主  文
乙○○結夥三人以上竊盜，累犯，處有期徒刑壹年。
    事  實
一、乙○○前曾因2 次竊盜案件，分別經本院及臺灣臺北地方法
    院判處有期徒刑4月、3月確定，並經臺灣臺北地方法院定應
    執行有期徒刑6月確定，於94年8月21日縮刑期滿執行完畢。
    又因竊盜、傷害、竊盜案件，分別經本院及臺灣臺北地方法
    院判處有期徒刑4月、5月、5 月確定，並經臺灣臺北地方法
    院於95年9月29日以95年度聲字第1719 號裁定定應執行有期
    徒刑1 年確定（尚未執行）。詎乙○○仍不知悔改，復與陳
    經貴（經本院判處有期徒刑10月）、閔建達（經本院判處有
    期徒刑8月）及真實姓名年籍不詳之成年男子共4人，意圖為
    自己不法之所有，基於犯意之聯絡，於95年3月18日下午1時
    45分許，在基隆市○○路162號1樓之國有財產局所有由基隆
    港務局管理之港安新村宿舍前，乘該宿舍管理人員李賜福不
    知之際，共同以徒手竊取該宿舍之鋁質窗框約150 公斤，得
    手後由乙○○撥打從事計程車駕駛之鄰居李月琴門號000000
    0000之行動電話，召來不知情之李月琴所駕駛之DA-276號計
    程車，對李月琴佯稱要將上開鋁質窗框載至六堵變賣，渠等
    於將上開鋁質窗框搬上李月琴所駕駛之計程車後行李箱之際
    ，適為休假員警朱德望路過發現，經通報值班員警王家富、
    陳和成到場始查獲上情。
二、案經基隆市警察局第二分局報告臺灣基隆地方法院檢察署檢
    察官偵查起訴。
    理  由
壹、程序事項：
　　本件被告乙○○所犯者非為死刑、無期徒刑、最輕本刑為3
    年以上有期徒刑之罪或高等法院管轄第一審案件，其於準備
    程序進行中，先就被訴事實為有罪之陳述，經告知其簡式審
    判程序之旨，並聽取公訴人、被告之意見後，本院業已依刑
    事訴訟法第273條之1第1項規定，裁定由受命法官獨任以簡
    式審判程序進行本案之審理。
貳、實體事項：
一、前揭事實業據被告乙○○於本院審理時坦承不諱，並經證人
    即同案被告閔建達、證人朱德望、李月琴、李賜福於本院95
    年度易字第273 號案件審理中詰證綦詳，復有贓物認領保管
    單、現場翻拍照片附於本院95年度易字第273 號卷內可佐，
    堪認被告於本院審理時之任意性自白，與事實相符，可以採
    信。從而，本案事證明確，被告犯行堪以認定，應予依法論
    罪科刑。
二、論罪科刑之依據
    (一)查被告乙○○行為後，刑法業於民國94年1月7日修正、94
      年2月2日公布，並於95年7月1日起施行。按「行為後法律
      有變更者，適用行為時之法律，但行為後之法律有利於行
      為人者，適用最有利於行為人之法律。」刑法第2條第1項
      定有明文。此條規定係規範行為後法律變更所生新舊法律
      比較適用之準據法，本身尚無新舊法比較之問題，於新法
      施行後，應一律適用新法第2條第1項之規定，為「從舊從
      輕」之比較。
    (二)核被告上開所為，係犯刑法第321條第1項第4款之結夥3人
      以上竊盜罪。被告與共犯陳經貴、閔建達及另一名真實姓
      名年籍均不詳之成年男子間，有犯意聯絡、行為分擔，均
      為共同正犯（有關刑法第28條共同正犯之法條文字雖有修
      改，然根據立法理由，修法目的在於剔除「陰謀共同正犯
  　　」、「預備共同正犯」，雖屬行為可罰性要件之變更，但
    　與本案之共犯型態無關，應依一般法律適用原則，適用現
      行有效之刑法第28條規定論以共同正犯）。又被告曾有如
      前所述之犯罪科刑及刑之執行情形，此有臺灣高等法院被
      告前案紀錄表可稽，其於有期徒刑執行完畢後，5 年內故
      意再犯本件有期徒刑以上之罪，不論依修正前或修正後刑
      法之規定，均構成累犯，並無刑罰法律之變更，自不生新
      舊法比較問題，應依一般法律適用原則，適用現行有效之
      刑法第47條第1項規定，論以累犯，並加重其刑。
　　(三)爰審酌被告前於83年、87年及92年、93年、94年間即屢為
      竊盜、贓物犯行經判處徒刑、拘役入監服刑，惟其仍不知
      檢束行止，未記取教訓，不思正道取財，為圖個人私利，
      藉機行竊，結夥3 人以上竊盜，較之一般竊盜行為情節為
      重、兼衡所竊取之財物價值僅約5 千元，且已由被害人領
      回、被告之犯罪動機、目的、手段、被告之生活狀況、智
      識程度、品行及犯後坦承犯行之態度等一切情狀，量處如
      主文所示之刑，以資懲儆。
據上論斷，應依刑事訴訟法第273條之1第1項、第299條第1 項前
段，刑法第2條第1項、第28條、第321條第1項第4款、第47 條，
判決如主文。
本案經檢察官甲○○到庭執行職務。
中　　華　　民　　國　　96　　年　　2　　月　　7  　　日
                  刑事第四庭法    官  林淑鳳
以上正本證明與原本無異。
如不服本判決應於收受本判決後10日內向本院提出上訴書狀，其
未敘述上訴理由者，並得於提起上訴後10日內向本院補提理由書
狀（均須按他造當事人之人數附繕本。）「切勿逕送上級法院」
中　　華　　民　　國　　96　　年　　2　　月　　7  　　日
                            書 記 官  郭廷耀
附錄論罪法條：
中華民國刑法第321條第1項第4款
（加重竊盜罪）
犯竊盜罪而有左列情形之一者，處 6 月以上、 5 年以下有期徒
刑：
四  結夥三人以上而犯之者。
